【裁判字號】    95,上易,985
【裁判日期】    950727
【裁判案由】    竊盜
【裁判全文】
臺灣高等法院刑事判決                 95年度上易字第985號
上  訴  人
即  被  告  甲○○
                      5樓
                    （另案於臺灣新竹監獄執行）
上列上訴人因竊盜案件，不服臺灣臺北地方法院95年度易字第48
4號，中華民國95年4月21日第一審判決（起訴案號：臺灣臺北地
方法院檢察署94年度偵字第 21007號），提起上訴，本院判決如
下：
    主  文
上訴駁回。
    事實及理由
一、本案經本院審理結果，認第一審以上訴人即被告甲○○犯刑
    法第321條第1項第2 款之踰越安全設備竊盜罪，判處有期徒
    刑十月，認事用法及量刑均無不當，應予維持，並引用第一
    審判決書記載之事實、證據及理由（如附件）。
二、被告甲○○上訴意旨略以：伊並未前往原色公司行竊，伊與
    余嘉育有爭執，CD片雖然有採到伊的指紋，但是CD片可能是
    伊的，由余嘉育帶到現場，不能依據CD片有伊的指紋就認定
    伊犯罪云云。經查：被告就其有何種CD片遭余嘉育取走、余
    嘉育又如何取走其CD片等情，語焉不詳，所辯已屬空泛，再
    者，關於指紋之採證經過，乃臺北市政府警察局信義分局警
    員於遭竊翌日即93年10月11日下午3 時25分許在原色公司通
    往地下室出入口洗手水槽上方之CD片上採獲可疑指紋2 枚，
    編號02之指紋經輸入電腦比對再由人工析鑑結果，與內政部
    警政署刑事警察局檔存被告指紋卡之左拇指指紋相符，有內
    政部警政署刑事警察局 93年11月5日刑紋字第 09302177679
    號鑑驗書在卷足憑（見偵卷第43、44頁），而採到指紋的CD
    片，係置於原色公司通往地下室出入口洗手水槽上方，而與
    其他的CD片疊放一落，並非單獨放置，再者，上揭CD片乃原
    色公為業務需要自行存取檔案之CD片，並非流通市面販售有
    既成內容之CD片，亦有現場勘查報告1 件（見偵查卷第45頁
    ）及採證之CD片照片、現場照片3 幀（見偵查卷第53、54頁
    ）附卷可稽，是被告所辯CD片乃伊所有乙節，核屬無稽，被
    告猶執前詞否認犯罪，並稱原審量刑過重，為無理由，應予
    駁回。
三、被告行為後，刑法第47條累犯之規定，雖於94年1月7日修正
    公布，並於95年7月1日施行，惟被告因行為五年以內再故意
    犯本件有期徒刑以上之罪，不論依修正前之刑法第47條，或
    修正後之刑法第47條第1 項之規定，均構成累犯，對被告而
    言並無有利或不利之情形，自不生新舊法比較之問題，應逕
    依修正前之刑法第47條，論以累犯，並加重其刑，併予敘明
    。
據上論結，應依刑事訴訟法第373條、第368條，判決如主文。
本案經檢察官吳國南到庭執行職務。
中    華    民    國    95    年    7     月    27    日
                  刑事第十五庭  審判長法  官  吳昭瑩
                                      法  官  楊貴雄
                                      法  官  王梅英
以上正本證明與原本無異。
不得上訴。
                                      書記官  李信穎
中    華    民    國    95    年    7     月    28    日
附錄：本案論罪科刑法條全文
中華民國刑法第321條
犯竊盜罪而有左列情形之一者，處 6 月以上、 5 年以下有期徒
刑：
一  於夜間侵入住宅或有人居住之建築物、船艦或隱匿其內而犯
    之者。
二  毀越門扇、牆垣或其他安全設備而犯之者。
三  攜帶兇器而犯之者。
四  結夥三人以上而犯之者。
五  乘火災、水災或其他災害之際而犯之者。
六  在車站或埠頭而犯之者。
前項之未遂犯罰之。


司法院資訊處製作；財團法人民間司法改革基金會備份。
